【裁判字號】    96,易,1878
【裁判日期】    970124
【裁判案由】    竊盜
【裁判全文】
臺灣彰化地方法院刑事判決              96年度易字第1878號
公  訴  人  臺灣彰化地方法院檢察署檢察官
被      告  甲○○
                    （現因另案在臺灣臺南監獄臺南分監執行
上列被告因竊盜案件，經檢察官提起公訴（96年度偵字第10512
號），本院判決如下：
    主  文
甲○○竊盜，累犯，處有期徒刑參月，如易科罰金，以新臺幣壹
仟元折算壹日。
    犯罪事實
一、甲○○前於民國89年間因違反槍砲彈藥刀械管制條例案件，
    經臺灣臺南地方法院以91年度訴緝字第66號刑事判決判處有
    期徒刑1 年2 月確定，又於90年間因偽造文書案件，經臺灣
    臺南地方法院以90年度易字第964 號刑事判決判處有期徒刑
    6 月確定，上開2 案由臺灣臺南地方法院以92年度聲字第59
    9 號裁定合併定應執行刑為有期徒刑1 年6 月，嗣入監執行
    ，甫於93年9 月26日徒刑執行完畢，同年10月29日罰金易服
    勞役期滿。詎猶不知悔改，於96年11月11日下午11時許，騎
    乘腳踏車至施青慧位在彰化縣秀水鄉馬興村宋厝巷31號住處
    前，以自備鑰匙1 支竊取施青慧所有停放在上址住處騎樓下
    之車牌號碼YGJ ─595 號（登記為施青慧母蕭秀叔所有）重
    型機車1 輛，得手後將機車騎走供代步使用。嗣經施青慧於
    96年11月12日上午7 時30分許，發現上開機車失竊後，旋即
    向警方報案，為警於同日上午11時10分許，在甲○○位在彰
    化縣秀水鄉義興村義雅巷45之1 號住處屋簷下，查獲上開失
    竊之機車，始查獲上情。
二、案經彰化縣警察局鹿港分局報請臺灣彰化地方法院檢察署檢
    察官偵查起訴。
    理  由
一、本案被告所犯係屬刑事訴訟法第376 條第2 款所列之刑法第
    320 條第1 項之普通竊盜罪，本院爰依同法第284 條之1之
    規定行獨任審判。次按被告以外之人於審判外之陳述，雖不
    符刑事訴訟法第159 條之1 至第159 條之4 之規定，而經當
    事人於審判程式同意作為證據，法院審酌該言詞陳述或書面
    陳述作成時之情況，認為適當者，亦得為證據。當事人、代
    理人或辯護人於法院調查證據時，知有第159 條第1 項不得
    為證據之情形，而未於言詞辯論終結前聲明異議者，視為有
    前項之同意，刑事訴訟法第159 條之5 定有明文。查本案全
    部卷證，公訴人、被告均不爭執其證據能力，本院復衡以該
    等供述證據作成時之情況，應為適當，是可認後述所引用證
    據之證據能力均無疑義，合先敘明。
二、上開犯罪事實，業據被告甲○○於本院審理時坦承不諱，核
    與證人施青慧於警、偵訊時證述之遭竊情節相符，復有彰化
    縣警察局鹿港分局扣押筆錄、扣押物品目錄表、彰化縣警察
    局車輛協尋電腦輸入單、贓物認領保管單及查獲現場相片4
    張在卷可稽，足徵被告之自白與事實相符，堪可採為論罪科
    刑之依據。又被告於本院審理時供承：係為供己代步始竊取
    機車等語，足認被告主觀上確有為自己不法所有之意圖甚明
    。綜上，本案事證明確，被告竊盜犯行，洵堪認定。
三、核被告所為，係犯刑法第320 條第1 項之竊盜罪。又被告前
    於89年間因違反槍砲彈藥刀械管制條例案件，經臺灣臺南地
    方法院以91年度訴緝字第66號刑事判決判處有期徒刑1 年2
    月確定，又於90年間因偽造文書案件，經臺灣臺南地方法院
    以90年度易字第964 號刑事判決判處有期徒刑6 月確定，上
    開2 案由臺灣臺南地方法院以92年度聲字第59 9號裁定合併
    定應執行刑為有期徒刑1 年6 月，嗣入監執行，甫於93年9
    月26日徒刑執行完畢，同年10月29日罰金易服勞役期滿等情
    ，有臺灣高等法院被告前案紀錄表1 份附卷可稽，其於有期
    徒刑執行完畢後，5 年以內故意再犯本件最重本刑為有期徒
    刑以上之罪，為累犯，應依刑法第47條第1 項之規定，加重
    其刑。爰審酌被告前即已犯有多件竊盜案件，仍不知悔改，
    僅圖一時代步便利，罔顧他人之財產法益而再犯本案，惟念
    其所竊得之財物價值非高，且業已發還被害人，又犯後坦承
    犯行，態度尚佳等一切情狀，因認公訴意旨具體求處有期徒
    刑5 月尚嫌過重，酌情量處如主文所示之刑，及諭知易科罰
    金之折算標準，以示懲警。又被告持供竊盜之鑰匙1 支既未
    扣案，且非違禁物，為免日後執行困難，爰不予宣告沒收。
據上論斷，應依刑事訴訟法第299 條第1 項前段，刑法第320 條
第1 項、第47條第1 項、第41條第1 項前段，刑法施行法第1 條
之1 第1 項、第2 項前段，判決如主文。
本案經檢察官蔡明達到庭執行職務。
中    華    民    國    97    年    1     月    24    日
                  刑事第一庭    法      官  胡宜如
以上正本證明與原本無異。
如不服本判決，應於送達後10日內向本院提出上訴狀，上訴書狀
應敘述具體理由（須附繕本）。
告訴人或被害人對於判決如有不服具備理由請求檢察官上訴者，
其上訴期間之計算係以檢察官收受判決正本之日期為準。
中    華    民    國    97    年    1     月    24    日
                                書  記  官  蕭秀吉
附錄本案論罪科刑法條：
中華民國刑法第320條
意圖為自己或第三人不法之所有，而竊取他人之動產者，為竊盜
罪，處 5 年以下有期徒刑、拘役或 5 百元以下罰金。
意圖為自己或第三人不法之利益，而竊佔他人之不動產者，依前
項之規定處斷。
前二項之未遂犯罰之。


司法院資訊處製作；財團法人民間司法改革基金會備份。
